【裁判字號】    98,訴,867
【裁判日期】    990610
【裁判案由】    毒品危害防制條例
【裁判全文】
臺灣苗栗地方法院刑事判決               98年度訴字第867號
公  訴  人  臺灣苗栗地方法院檢察署檢察官
被      告  甲○○
指定辯護人  吳榮昌律師
上列被告因違反毒品危害防制條例案件，經檢察官提起公訴（98
年度偵字第4628、4787、4789號），本院判決如下：
    主  文
甲○○犯如附表一所示各罪，各處如同表各該項所示之刑。應執
行有期徒刑拾伍年玖月。扣案之海洛因壹包（驗餘淨重零點捌貳
玖壹公克）、安非他命貳包（驗餘淨重共計零點陸陸壹貳公克）
沒收銷燬。未扣案行動電話門號0000000000號及0000000000號（
均含SIM 卡）各壹具沒收，如全部或一部不能沒收時，追徵其價
額。販賣毒品所得共新台幣陸萬參仟伍佰元沒收之，如全部或一
部不能沒收時，以其財產抵償之。
    犯罪事實
一、甲○○自民國98年3 月6 日17時起，意圖營利，分別基於個
    別犯意，於附表2 所示之時間、地點，以同表所示之金額、
    毒品種類及數量，販賣予同表所示之對象，前後共7 次。
二、案經臺灣苗栗地方法院檢察署檢察官指揮海巡署中部地區巡
    防局岸巡三二大隊及苗栗縣警察局通霄分局偵查後起訴。
    理  由
一、被告甲○○對於前述犯罪事實，於審理中坦白承認（本院卷
    第130 頁背面、142 頁背面，被告原對於是否有營利意圖，
    仍有爭執，嗣已完全認罪，而無爭執），並有下列證據附卷
    可稽，足為佐證：
（一）證人江佳洋、廖盛民、周靖雪、鄧智存、黃世豪、賴淑珍
      、賴世賢於警詢、偵訊中之證述（他343 號卷第17頁背面
      ～19頁、毒偵340 號影卷第13～23、25～33、35～39、57
      ～63、72頁、偵4628號卷第46～49、51～52、61～66、72
      ～75頁、毒偵1040號影卷第12～14、18～19頁、毒偵985
      號影卷第14～17頁、毒偵1010號影卷第14～16頁、偵3972
      號影卷第86～89、108 ～113 頁）。
（二）扣案海洛因1 包（驗餘淨重0.8291公克）、安非他命2 包
      （驗餘淨重分別為0.0754公克、0.5858公克）（毒偵340
      號影卷第74頁、毒偵338 號影卷第63、66頁背面）。
（三）證人江佳洋以0000000000門號與被告所持有0000000000門
      號於98年3 月6 日15時37分至15時50分購買毒品之通聯紀
      錄；證人江佳洋98年3 月24日14時6 分許之通聯紀錄；證
      人鄧智存以0000000000門號與被告所持有之0000000000門
      號通聯紀錄；證人黃世豪所持有之0000000000門號與被告
      所持有之0000000000門號通聯紀錄；證人賴淑珍所持有00
      00000000門號與被告所持有之0000000000門號通聯紀錄；
      證人賴世賢所持有之0000000000門號與被告持有之000000
      0000門號，於98年4 月17日22時25分許，及98年5 月8 日
      18時29分許連繫購買毒品安非他命之通聯紀錄（偵1778號
      影卷第33頁、毒偵1040號影卷第10頁、毒偵1104號影卷第
      16頁背面、毒偵1010號影卷第11頁背面、偵3972號影卷第
      65、67頁）。
（四）行政院衛生署草屯療養院草療鑑字第0980500036號、0000
      000000號鑑定書各1 份（毒偵340 號影卷第74頁、毒偵33
      8 號影卷第63、66頁背面）。
（五）指認被告相片紀錄表、臺灣苗栗地方法院拘票及報告書、
      海巡署岸巡三二大隊搜索扣押筆錄、海岸巡防署中部地區
      巡防局扣押物品目錄表、搜索票、搜索同意書各1 份（偵
      4628號卷第25～45、50、53～54、67、71、76、79、86～
      93頁）。
（六）前開被告自白及各項證據，互核相符，本件事證明確，被
      告犯行，可以認定，應依法論罪科刑。
二、論罪科刑
（一）核被告甲○○所為，係犯毒品危害防制條例第4 條第1 、
      2 項之販賣第1 、2 級毒品罪。被告於販賣前後持有第1
      、2 級毒品之低度行為，應為販賣之高度行為所吸收，而
      不另論罪。附表2 編號2 部分，其以一行為同時販賣第1
      、2 級毒品，屬想像競合犯，依刑法第55條前段規定，應
      從一刑罰較重的販賣第1 級毒品罪處斷。被告所犯各罪，
      係分別基於個別犯意所為，均應分論併罰。被告前曾因違
      反毒品危害防制條例案件，經本院分別判處有期徒刑8 月
      3 次，定應執行刑為有期徒刑1 年2 月，嗣經減刑為有期
      徒刑10月確定，甫於96年9 月27日縮刑期滿執行完畢，此
      有臺灣高等法院被告前案紀錄表1 份在卷可證，其於有期
      徒刑執行完畢後5 年內，故意再犯上開有期徒刑以上之各
      罪，均為累犯，除法定刑為死刑、無期徒刑部分，依法不
      得加重外，均應加重其刑。被告販賣第1 、2 級毒品之全
      部數量及金額非鉅，但販賣第1 級毒品之法定最低刑度為
      死刑或無期徒刑，販賣第2 級毒品之法定最低刑度為無期
      徒刑或7 年以上有期徒刑，如不論被告販賣之數量、金額
      ，均在此法定最低本刑上量刑，無異鼓勵販毒之人，均從
      事大量毒品之販賣，顯非該條例遏止毒品氾濫之立法本旨
      。故本案販賣第1 、2 級毒品部分，應認有情輕法重、顯
      可憫恕之情形，檢察官亦同此意見（本院卷第144 頁），
      故就被告販賣第1 、2 級毒品部分，均各依刑法第59條酌
      量減輕其刑。以上刑之加重及減輕事由，應依法先加重後
      減輕。
（二）爰審酌被告甲○○所為本件各次犯行，均為累犯，本件販
      賣毒品部分，依全部情狀以觀，販賣所得金額不多，本身
      亦有施用毒品前科，由施用進而販賣，實有其主、客觀環
      境因素所造成，應出於圖得暴利之心態而販賣毒品，且被
      告於審理中，經辯護人為其研究相關法律實務見解後，即
      從善如流，坦承犯行，不再為無益之爭辯，可認有悔意，
      且相當程度節省法院之調查資源及其他等一切情狀，分別
      量處如主文所示之刑，並同時考量上述各點，定其應執行
      刑。扣案第1 級毒品海洛因1 包（驗餘淨重0.8291公克）
      、安非他命2 包（驗餘淨重共計0.6612公克），有前述行
      政院草屯療養院之鑑定書2 份可證，故依毒品危害防制條
      例第18條第1 項前段，於該次遭查扣毒品之犯行所宣告之
      主刑後，併宣告沒收銷燬之。未扣案之行動電話，門號00
      00000000號及0000000000號各1 支（各含SIM 卡），分別
      供被告販賣第1 、2 級毒品所用，有上開通訊監察譯文可
      證，詳如附表2 之備註欄所示，應依毒品危害防制條例第
      19條第1 項，於各該次販賣第1 、2 級毒品所宣告之主刑
      後，宣告沒收，如全部或一部不能沒收時，追徵其價額（
      含SIM 卡在內均沒收，最高法院99台上1791號判決意旨參
      照）。至被告各次販賣毒品所得，如附表2 販賣金額欄各
      項所示，亦應依毒品危害防制條例第19條第1 項，於各次
      販賣第1 、2 級毒品所宣告之主刑後，宣告沒收，如全部
      或一部不能沒收時，則以其財產抵償之。
據上論斷，刑事訴訟法第299 條第1 項前段、毒品危害防制條例
第4 條第1 、2 項、第18條第1 項前段、第19條第1 項、刑法第
11條前段、第47條第1 項、第51條第5 款、第55條前段、第59條
、第71條第1 項，判決如主文。
本案經檢察官陳怡龍到庭執行職務。
中    華    民    國    99    年    6     月    10    日
                  刑事第二庭  審判長法  官  楊 清 益
                                    法  官  林 靜 雯
                                    法  官  蔡 志 宏
本件正本證明與原本無異。
如不服本判決應於收受判決後10日內向本院提出上訴書狀，並應
應敘述具體理由。其未敘述上訴理由者，應於上訴期間屆滿後20
日內向本院補提理由書( 均須按他造當事人之人數附繕本) 「切
勿逕送上級法院」。
                                    書記官  廖 仲 一
中    華    民    國    99    年    6     月    11    日
附錄論罪科刑之法條
毒品危害防制條例第4 條第1 、2 項
製造、運輸、販賣第一級毒品者，處死刑或無期徒刑；處無期徒
刑者，得併科新台幣1,000 萬元以下罰金。
製造、運輸、販賣第二級毒品者，處無期徒刑或7 年以上有期徒
刑，得併科新台幣700 萬元以下罰金。
附表一
一、販賣第一級毒品，累犯，處有期徒刑拾伍年貳月。未扣案行
    動電話（含門號0000000000號SIM 卡）壹具沒收，如全部或
    一部不能沒收時，追徵其價額。販賣毒品所得財物新台幣肆
    仟元沒收，如全部或一部不能沒收時，以其財產抵償之。
二、販賣第一級毒品，累犯，處有期徒刑拾伍年參月。扣案之海
    洛因壹包（驗餘淨重零點捌貳玖壹公克）、安非他命貳包（
    驗餘淨重共計零點陸陸壹貳公克）沒收銷燬。未扣案行動電
    話（含門號0000000000號SIM 卡）壹具沒收，如全部或一部
    不能沒收時，追徵其價額。販賣毒品所得財物新台幣陸仟伍
    佰元沒收，如全部或一部不能沒收時，以其財產抵償之。
三、販賣第二級毒品，累犯，處有期徒刑參年捌月。未扣案行動
    電話（含門號0000000000號SIM 卡）壹具沒收，如全部或一
    部不能沒收時，追徵其價額。販賣毒品所得財物新台幣壹仟
    元沒收，如全部或一部不能沒收時，以其財產抵償之。
四、販賣第一級毒品，累犯，處有期徒刑拾伍年壹月。未扣案行
    動電話（含門號0000000000號SIM 卡）壹具沒收，如全部或
    一部不能沒收時，追徵其價額。販賣毒品所得財物新台幣壹
    仟元沒收，如全部或一部不能沒收時，以其財產抵償之。
五、販賣第一級毒品，累犯，處有期徒刑拾伍年壹月。未扣案行
    動電話（含門號0000000000號SIM 卡）壹具沒收，如全部或
    一部不能沒收時，追徵其價額。販賣毒品所得財物新台幣壹
    仟元沒收，如全部或一部不能沒收時，以其財產抵償之。
六、販賣第二級毒品，累犯，處有期徒刑伍年。未扣案行動電話
    （含門號0000000000號SIM 卡）壹具沒收，如全部或一部不
    能沒收時，追徵其價額。販賣毒品所得財物新台幣貳萬元沒
    收，如全部或一部不能沒收時，以其財產抵償之。
七、販賣第二級毒品，累犯，處有期徒刑伍年肆月。未扣案行動
    電話（含門號0000000000號SIM 卡）壹具沒收，如全部或一
    部不能沒收時，追徵其價額。販賣毒品所得財物新台幣參萬
    元沒收，如全部或一部不能沒收時，以其財產抵償之。
附表二
┌──┬────┬────┬──────┬──────┬────────┐
│編號│販賣對象│販賣時間│  販賣地點  │毒品種類、數│ 備  註         │
│    │        │        │            │量及販賣金額│                │
├──┼────┼────┼──────┼──────┼────────┤
│1   │江佳洋  │民國98年│苗栗縣頭份鎮│海洛因1 包（│與被告持用之門號│
│    │        │3 月6 日│國道高速公路│1 公克），4,│0000000000號行動│
│    │        │17時至18│頭份交流道旁│000元       │電話聯繫        │
│    │        │時許    │加油站      │            │                │
├──┼────┼────┼──────┼──────┼────────┤
│2   │廖盛民、│同月24日│苗栗縣頭份鎮│海洛因1 包（│1.海洛因1 包售價│
│    │江佳洋  │14時至15│土牛里2 鄰土│驗餘淨重0.82│  6, 000元，然廖│
│    │        │時許    │牛18號甲○○│91公克），6,│  盛民實付被告陳│
│    │        │        │住處外      │000 元；安非│  啟瑞4, 000元（│
│    │        │        │            │他命1 包（自│  毒偵340 號影卷│
│    │        │        │            │行分裝為2 小│  第63頁）；安非│
│    │        │        │            │包，驗餘淨重│  他命部分係江佳│
│    │        │        │            │共計0.6612公│  洋托廖盛民代取│
│    │        │        │            │克），2,500 │  （他353 號卷第│
│    │        │        │            │元          │  18頁）        │
│    │        │        │            │            │2.與被告持用之門│
│    │        │        │            │            │  號0000000000號│
│    │        │        │            │            │  行電話聯繫    │
├──┼────┼────┼──────┼──────┼────────┤
│3   │鄧智存  │同年4 月│苗栗縣頭份鎮│安非他命1 包│與被告持用之門號│
│    │        │16日13時│土牛里義賢宮│，1,000 元  │0000000000號行動│
│    │        │46分許  │內          │            │電話聯繫        │
├──┼────┼────┼──────┼──────┼────────┤
│4   │黃世豪  │同日22時│苗栗縣頭份鎮│海洛因1 包，│同上            │
│    │        │27分許  │信東路大安堂│1,000 元    │                │
│    │        │        │中醫診所外  │            │                │
├──┼────┼────┼──────┼──────┼────────┤
│5   │賴淑珍  │同月17日│苗栗縣頭份鎮│海洛因1 包，│同上            │
│    │        │14時8 分│中正路圓寶遊│1,000 元    │                │
│    │        │許      │藝場內      │            │                │
├──┼────┼────┼──────┼──────┼────────┤
│6   │賴世賢  │同日22時│苗栗縣頭份鎮│安非他命1 包│同上            │
│    │        │25分許  │上公園      │（8.5 公克）│                │
│    │        │        │            │，2 萬元    │                │
├──┼────┼────┼──────┼──────┼────────┤
│7   │同上    │同年5 月│苗栗縣頭份鎮│安非他命1 包│同上            │
│    │        │8 日18時│後庄國小旁  │（半台兩），│                │
│    │        │29分許  │            │3 萬元      │                │
├──┴────┴────┴──────┴──────┴────────┤
│附註：                                                                │
│1.以上金額單位為新台幣。                                              │
│2.販賣第1 級毒品4 次，販賣所得共計1 萬2,500 元。                      │
│3.販賣第2 級毒品3 次，販賣所得共計5 萬1,000 元。2 者共計6 萬3,500 元。│
└───────────────────────────────────┘

司法院資訊處製作；財團法人民間司法改革基金會備份。
